臺灣臺中地方法院刑事判決　　　　　　 100年度易字第1631號
公　訴　人　臺灣臺中地方法院檢察署檢察官
被　　　告　黃中和
上列被告因違反毒品危害防制條例案件，經檢察官提起公訴（10
0年度毒偵字第1124號），本院判決如下：
    主    文
黃中和施用第二級毒品，累犯，處有期徒刑伍月，如易科罰金，
以新臺幣壹仟元折算壹日。
    犯罪事實
一、黃中和曾因施用毒品案件，經依本院裁定送勒戒處所進行觀
    察、勒戒，於民國92年12月16日進入臺灣臺中看守所附設勒
    戒所（現改制為法務部矯正署臺中勒戒所）接受觀察勒戒後
    ，認無繼續施用毒品傾向，由臺灣臺中地方法院檢察署檢察
    官於93年1月7日以92年度毒偵字第3674號為不起訴處分確定
    ，並於93年1月8日釋放出所。
二、黃中和前因施用毒品罪，經本院於97年4月30日以97年度訴
    字第1266號判處有期徒刑9月確定，於97年7月15日入監執行
    ，於98年4月14日因縮短刑期執行完畢。
三、黃中和仍不知悔改及徹底戒絕，於前開觀察勒戒執行完畢釋
    放後5年內復因施用毒品罪經判處徒刑確定後，仍基於施用
    第二級毒品甲基安非他命之犯意，於100年2月19日17時許，
    在臺中市東區建成之某天橋下方，以將甲基安非他命置於玻
    璃球內以火燒烤使之產生煙霧後吸取其煙霧之方式，施用第
    二級毒品甲基安非他命1次。嗣因黃中和於受保護管束期間
    內之100年2月22日10時17分許，接受臺灣臺中地方法院檢察
    署觀護人執行採尿送驗結果，呈現甲基安非他命陽性反應，
    因而查悉上情。
四、案經臺灣臺中地方法院檢察署檢察官簽分偵查起訴。
    理    由
一、訊據被告黃中和對於前揭時地施用第二級毒品甲基安非他命
    之情，業於本院中坦認屬實，而被告於受保護管束期間為臺
    灣臺中地方法院檢察署觀護人執行採尿，經送驗結果，呈甲
    基安非他命陽性反應，此有臺灣臺中地方法院檢察署受保護
    管束人（被告）尿液檢體監管紀錄表1份）、詮昕科技股份
    有限公司濫用藥物尿液檢驗報告1份附卷可稽，被告自白供
    述與現有事證相符，應堪置信。按觀察、勒戒或強制戒治執
    行完畢釋放後，5年內再犯毒品危害防制條例第10條之罪者
    ，檢察官應依法追訴，毒品危害防制條例第23條第2項定有
    明文。倘被告於5年內已再犯，經依法追訴處罰，縱其第3次
    （或第3次以上）再度施用毒品之時間，在初犯經觀察、勒
    戒或強制戒治執行完畢釋放5年以後，已不合於「5年後再犯
    」之規定，且因已於「5年內再犯」，顯見其再犯率甚高，
    原實施觀察、勒戒或強制戒治，已無法收其實效，即應依該
    條例第10條處罰（參照最高法院95年第7次刑事庭會議決議
    ）。被告曾因施用毒品案件，經依本院裁定送勒戒處所進行
    觀察、勒戒，於92年12月16日進入臺灣臺中看守所附設勒戒
    所接受觀察勒戒後，認無繼續施用毒品傾向，由臺灣臺中地
    方法院檢察署檢察官於93年1月7日以92年度毒偵字第3674號
    為不起訴處分確定，並於93年1月8日釋放出所；5年內又因
    施用毒品罪，經本院於97年4月30日以97年度訴字第1266號
    判處有期徒刑9月確定，於97年7月15日入監執行，於98年4
    月14日因縮短刑期執行完畢等情，此有臺灣高等法院被告前
    案紀錄表1份在卷可稽，則被告於前開觀察勒戒執行完畢釋
    放後，5年內已再犯施用毒品犯行，本件施用毒品之犯行，
    自應予依法追訴。本件事證已臻明確，被告犯行，洵堪認定
    。
二、按甲基安非他命係屬毒品危害防制條例所定之第二級毒品，
    不得非法施用。被告前開施用第二級毒品甲基安非他命之犯
    行，係犯毒品危害防制條例第10條第2項之施用第二級毒品
    罪。被告為供施用而持有第二級毒品之低度行為，應為施用
    第二級毒品之高度行為所吸收，不另論處。查：被告曾因施
    用毒品罪，經本院於97年4月30日以97年度訴字第1266號判
    處有期徒刑9月確定，於97年7月15日入監執行，於98年4月1
    4日因縮短刑期執行完畢等情，此有臺灣高等法院被告前案
    紀錄表1份在卷可稽，被告前受有期徒刑之執行完畢後，5年
    以內故意再犯本件有期徒刑以上之罪，為累犯，應依刑法第
    47條第1項之規定，加重其刑。爰審酌被告前因施用毒品之
    犯行，經歷觀察勒戒及入監服刑之機會，仍無法徹底戒除施
    用毒品之惡習，猶故態復萌，再次施用毒品，無視於毒品對
    於自身健康之嚴重傷害及國家對於杜絕毒品犯罪之禁令，惟
    因施用毒品本身係屬自戕行為，對於社會所產生之潛在危害
    性尚屬輕微，且被告犯罪後業經坦承犯行，犯後態度尚稱良
    好，參酌檢察官具體求處有期徒刑5月之刑度等一切情狀，
    量處如主文所示之刑，併予諭知易科罰金之折算標準，以示
    懲儆。
據上論斷，應依刑事訴訟法第第299條第1項前段，毒品危害防制
條例第10條第2項，刑法第11條前段、第47條第1項、第41條第1
項前段，判決如主文。
中    華    民    國   100    年    6     月    15    日
                  刑事第七庭    法  官  巫淑芳
以上正本證明與原本無異。
如不服本判決應於收受判決後10日內向本院提出上訴書狀，並應
敘述具體理由；其未敘述上訴理由者，應於上訴期間屆滿後20日
內向本院補提理由書（均須按他造當事人之人數附繕本）「切勿
逕送上級法院」。
                                書記官  莊金屏
中    華    民    國   100    年    6     月    15    日
附錄論罪科刑法條：
毒品危害防制條例第10條：
施用第一級毒品者，處6月以上5年以下有期徒刑。
施用第二級毒品者，處3年以下有期徒刑。